---
title: "R Notebook"
output: html_notebook
---

###Подключаем требуемые пакеты

```{r, message=FALSE, warning=FALSE}
library(igraph)
library(pagoda2)
library(ggplot2)

theme_set(theme_bw())

set.seed(2018)
```

### Считываем данные и строим граф

```{r}
path_floder <- DataPath("filtered_gene_bc_matrices/GRCh38")

load_matrix <- pagoda2::read.10x.matrices(path_floder)
load_matrix <- load_matrix[!duplicated(rownames(load_matrix)),]
pagoda_data <- pagoda2::basicP2proc(load_matrix)
```

### Смотрим данные

```{r}
head(pagoda_data$reductions$PCA[,1:6], 5)
```

```{r}
correlation_matrix <- cor(t(pagoda_data$reductions$PCA))
head(correlation_matrix[,1:3], 5)
```

```{r}
PlotPagoda(pagoda_data, "largeVis", "infomap")
PlotPagoda(pagoda_data, "largeVis", "multilevel")
PlotPagoda(pagoda_data, "tSNE", "infomap")
PlotPagoda(pagoda_data, "tSNE", "multilevel")
```

### Выделяем вершины в кластерах и окрестностях кластеров, после чего строим граф для окрестности

```{r}
all_clusters <- pagoda_data$clusters$PCA$multilevel
clusters_name <- lapply(levels(all_clusters), ClusterNeighborhood, all_clusters, pagoda_data)

clusters_pagoda_data <- lapply(1:length(levels(all_clusters)), function(id) 
  GetPagoda(load_matrix[,clusters_name[[id]]$expand_cluster], embeding.type = NULL))
```

### Находим степень связности кластера с остальным графом

```{r}
vertex_connectivity <- lapply(clusters_name, GetDegreeConnectivity, graph=pagoda_data$graphs$PCA)
```

### Корректировка графа 

```{r}
corrected_graph <- UpdateGraph(all_clusters, clusters_pagoda_data,
                               pagoda_data$graphs$PCA, clusters.name = clusters_name,
                               vertex.connectivity = vertex_connectivity, deleted = FALSE)
#corrected_graph_d <- GetPagoda(igraph::as_adj(UpdateGraph(deleted = TRUE)), embeding.type = NULL)

```

### Находим кластеры к которым принадлежали вершины при первоначальном построении

```{r}
# good_clusters_d <- GetBaseClusters(pagoda_data, corrected_graph_d, "multilevel")
good_clusters <- GetBaseClusters(pagoda_data, corrected_graph, "multilevel")
```

### Отрисовываем измененные графы

```{r}
embeddings_pagoda <- EmbedGraph(pagoda_data$graphs$PCA, n.cores=2,
                                M=1, gamma=1.1, alpha=0.05, sgd_batches=1e8)
embeddings_corrected_graph <- EmbedGraph(corrected_graph$graphs$PCA, n.cores=2,
                                         M=1, gamma=1.1, alpha=0.05, sgd_batches=1e8)
# embeddings_corrected_graph_d <- EmbedGraph(corrected_graph_d$graphs$PCA, n.cores=2,
#                                            M=1, gamma=1.1, alpha=0.05, sgd_batches=1e8)

ggplot() + geom_point(
  aes(x = embeddings_pagoda[,1], y = embeddings_pagoda[,2],
      color=all_clusters),
  size=0.3, alpha=0.5)

ggplot() + geom_point(
  aes(x = embeddings_corrected_graph[,1], y = embeddings_corrected_graph[,2],
      color=good_clusters),
  size=0.3, alpha=0.5)

# ggplot() + geom_point(
#   aes(x = embeddings_corrected_graph_d[,1], y = embeddings_corrected_graph_d[,2],
#       color=good_clusters_d),
#   size=0.3, alpha=0.5)

```


```{r}

```


```{r}

```


```{r}
```


```{r}
```

### Зона тестирования функциональных возможностей RRRRrrrr...
```{r}

```
```{r}

```
```{r}

```