---
title: "R Notebook"
output: html_notebook
---

###Подключаем требуемые пакеты

```{r, message=FALSE, warning=FALSE}

library(igraph)
library(pagoda2)
library(ggplot2)

theme_set(theme_bw())

set.seed(2018)

```

### Считываем данные и строим граф

```{r}

path_floder <- DataPath("filtered_gene_bc_matrices/GRCh38")

load_matrix <- pagoda2::read.10x.matrices(path_floder)
load_matrix <- load_matrix[!duplicated(rownames(load_matrix)),]
pagoda_data <- pagoda2::basicP2proc(load_matrix)

```

### Выделяем вершины в кластерах и окрестностях кластеров, после чего строим граф для окрестности

```{r}

all_clusters <- pagoda_data$clusters$PCA$multilevel
clusters_name <- lapply(levels(all_clusters), ClusterNeighborhood, all_clusters, pagoda_data)

clusters_pagoda_data <- lapply(1:length(levels(all_clusters)), function(id) 
  GetPagoda(load_matrix[,clusters_name[[id]]$expand_cluster], embeding.type = NULL))

```

### Находим степень связности кластера с остальным графом

```{r}

vertex_connectivity <- lapply(clusters_name, GetDegreeConnectivity, graph=pagoda_data$graphs$PCA)

```

### Корректировка графа 

```{r}

corrected_graph <- UpdateGraph(all_clusters, clusters_pagoda_data,
                               pagoda_data$graphs$PCA, clusters.name = clusters_name,
                               vertex.connectivity = vertex_connectivity, deleted = FALSE)

```
```{r}

n_edges_per_vertex <- Matrix::rowSums(igraph::as_adj(corrected_graph$graphs$PCA))
qplot(n_edges_per_vertex, bins=50)
length(n_edges_per_vertex[n_edges_per_vertex == 0])

```
```{r}

corrected_graph <- pagoda_data$graphs$PCA
print(length(igraph::as_adj(corrected_graph)))

for (i in 1:length(levels(all_clusters))) {
  message("Cluster: ", i)
  
  corrected_graph <- igraph::delete_vertices(corrected_graph, clusters_name[[i]]$cluster)
  print(igraph::as_adj(corrected_graph)@Dim)
  
  corrected_graph <- igraph::union(corrected_graph, clusters_pagoda_data[[i]]$graphs$PCA)
  print(igraph::as_adj(corrected_graph)@Dim)
}

```
тут происходит ошибка, не совсем пока понятно почему именно так происходит.
известно что заключается она в следующих строках функции RemoveConnections

matrix.graph[curr.row.name, deffect.conection] <- 0
matrix.graph[deffect.conection, curr.row.name] <- 0

как я понял, почему-то в матрице не оказывается некоторых значений (вершин)..
возможно что-то другое, не до конца ясно.

```{r}

corrected_graph_d <- UpdateGraph(all_clusters, clusters_pagoda_data,
                                 pagoda_data$graphs$PCA, clusters.name = clusters_name,
                                 vertex.connectivity = vertex_connectivity, deleted = TRUE)

```


```{r}

```


```{r}

```


```{r}
```


```{r}
```

### Зона тестирования функциональных возможностей RRRRrrrr...
```{r}

```
```{r}

```
```{r}

```